【裁判字號】    90,易,229
【裁判日期】    900803
【裁判案由】    詐欺
【裁判全文】
臺灣桃園地方法院刑事判決                            九十年度易字第二二九號
    公  訴  人  臺灣桃園地方法院檢察署檢察官
    被      告  甲○○○
右列被告因詐欺案件，經檢察官提起公訴（八十九年偵字第一四七四七號、第一八四
０九號），本院判決如左：
    主  文
甲○○○無罪。
    理  由
一、公訴意旨略以：被告甲○○○意圖為自己不法之所有，於民國八十九年八月一日
    ，經由不詳姓名之友人介紹，結識位於桃園縣桃園市○○路二○三號六樓至九樓
    「京莉汽車商務旅館」之負責人乙○○，即向其佯稱其曾在台北市松山區經旅館
    業，對經營旅館之事頗為內行，並願與乙○○共同出資新台幣（下同）二百萬元
    ，交付支票兩紙以為擔保，騙取乙○○信任，與之簽立合約書，並依約定自八十
    九年八月一日起，交由甲○○○負責旅館全部事務，詎甲○○○於同年八月十七
    日接手時，收取「京莉汽車商務旅館」八十九年八月一日至八十九年八月十七日
    之營業額共計二十一萬八千二日五十元後，即將之侵吞入己，復基於同一接續犯
    意，自同年八月十八日起，至同年九月八日止，每日均自櫃檯人員李國良、曾瑞
    鳳、周正莉等人收取當日營業額後，接續將之侵吞入己，總計連同其前接手時所
    收款項達四十三萬八千三百二十八元，嗣乙○○向甲○○○表示應依合約書內容
    ，於每月十日前將前月旅館經營情況公布由乙○○審查，甲○○○乃置之不理避
    不見面，乙○○四處聯絡無著，支票屆期經提示均遭退票，始知受騙。因認被告
    甲○○○涉有刑法第三百三十九條第一項詐欺罪嫌云云。
二、按犯罪事實應依證據認定之，無證據不得推定其犯罪事實。又不能證明被告犯罪
    者，應諭知無罪之判決，刑事訴訟法第一百五十四條、第三百零一條第一項前段
    分別定有明文。而認定不利於被告之事實，須依積極證據，苟積極證據不足為不
    利於被告事實之認定時，即應為有利於被告之認定，更不必有何有利之證據。又
    告訴人之指訴係以使被告受刑事訴追為目的，是其陳述是否與事實相符，仍應調
    查其他證據以資審認，最高法院著有判例可循（最高法院三十年上字第八一六號
    、五十二年台上字第一三００號判例參照）。
三、訊據被告甲○○○堅決否認有詐欺之犯行，辯稱：伊沒有經營京莉汽車商務旅館
    ，也不認識告訴人，伊身分證亦未借給別人使用，伊並無詐欺犯行等語。經核公
    訴人認被告右揭犯行，係以告訴人乙○○之指訴、證人曾瑞鳳、周正莉之證述，
    及有合約書、帳簿、支票、退票理由單、被告之口卡片各一紙為證為主要論據，
    經查，被告於警訊、偵查中均未到場應訊，惟告訴人乙○○於本院審理中供述：
    伊告的人不是現場的被告等語，並經本院核對合約書、支票之簽名亦與被告之筆
    跡不符，故可知告訴人係遭自稱「甲○○○」之人所詐騙，並非被告，是被告所
    辯尚可採信，此外，本院復查無其他積極證據，足資證明被告有為詐欺之犯行，
    揆諸首揭說明，自應為無罪之諭知。
據上論斷，應依刑事訴訟法第三百零一條第一項，判決如主文。
本案經檢察官鄭重文到庭執行職務。
中      華      民      國    九十      年      八      月      三      日
                                    臺灣桃園地方法院刑事第二庭
                                        法  官  曾  正  耀
右正本證明與原本無異。
如不服本判決，應於判決送達後十日內向本院提出上訴狀( 應附繕本 )，上訴於
臺灣高等法院。
                                        書記官  文  巧  雲
中        華        民        國   九十   年   八   月    三    日


司法院資訊處製作；財團法人民間司法改革基金會備份。
